臺灣板橋地方法院刑事判決　　　　　　　　　　　　九十三年度簡上字第四五三號
　　上　訴　人
　　即　被　告　甲○○
　　選任辯護人　湯應欽律師
右列上訴人即被告因家庭暴力之傷害案件，不服本院九十三年度簡字第二六五四號中
華民國九十三年七月十五日所為第一審簡易判決（聲請簡易判決處刑案號：臺灣板橋
地方法院檢察署九十三年度偵字第七八○七號），提起上訴，本院管轄第二審之合議
庭判決如左︰
    主  文
上訴駁回。
    事實及理由
一、本案經本院審理結果，認第一審判決以上訴人即被告甲○○係告訴人乙○○之丈
    夫，二人間具有家庭暴力防治法第三條第一款所定之家庭成員關係。雙方於民國
    九十三年二月十一日十七時許，在臺北縣三重市○○路○段七十一號住處，因細
    故發生口角，被告竟基於傷害人身體之犯意，出手毆打告訴人，致告訴人受有臉
    部右眼下側瘀傷５×３公分、嘴部右下側瘀傷５×５公分、鼻出血、胸口二處瘀
    傷分別為７×５公分、５×２公分、左手上臂瘀傷４×２公分、左手腕部瘀傷３
    ×２公分、左手掌瘀傷３×２公分、右手掌瘀傷５×５公分等傷害，而認被告所
    為係犯刑法第二百七十七條第一項之普通傷害罪，並量處有期徒刑四月，如易科
    罰金以三百元折算一日，除犯罪地點「臺北縣三重市○○路○段七十一號住處」
    應予更正為「臺北縣三重市○○路○段六十九號二樓之住處房間內」，及告訴人
    傷勢「左手掌瘀傷３×２公分、右手掌瘀傷５×５公分」應予更正為「左手背瘀
    傷３×２公分、右手背瘀傷５×５公分」外，其認事用法均無違誤，量刑亦屬適
    當，應予維持，並引用第一審判決書所記載之證據及理由（如附件）。
二、上訴人即被告顏鄭益上訴意旨略以：伊是冤枉的，今年二月十一日下午四、五時
    ，伊肚子不好想睡覺，伊在房間睡覺時，告訴人突然跑進來房間很兇說伊跟一個
    胸口，伊用手擋開，伊打了告訴人一巴掌，第二下沒有打中，告訴人也有要打伊
    ，告訴人的傷是因為跌倒受傷的云云。經查：右揭傷害之犯罪事實除據告訴人乙
    ○○於本院審理時到庭證述綦詳外，證人即被告與告訴人之子陳由任於本院家事
    法庭九十三年度婚字第四○一號離婚等事件審理時，亦到庭證稱：當天我媽媽（
    按指告訴人）從電梯下來，我看到我媽媽的臉還沒有擦藥水但是有瘀青且腫成四
    方形，我不知道什麼原因媽媽被打，但是我當時也很生氣我媽媽被打成這樣子等
    語（見該案卷九十三年六月二十三日言詞辯論筆錄），此外，本院家事法庭九十
    三年度暫家護字第一二二號案卷內所附告訴人乙○○於九十三年二月十一日案發
    當日在醫院所攝之傷勢照片三張（見該案卷第十六頁），亦顯示告訴人當天就醫
    時臉部右眼下側及嘴部右下側有明顯瘀傷腫脹，絕非被告所謂：僅打告訴人一巴
    掌云云即能造成如此嚴重之傷勢，是被告所辯顯然避重就輕，難以採信。本件告
    訴人指述各節確有卷附臺北縣立三重醫院驗傷診斷書及傷勢照片為憑據，再佐以
    前開臺北縣立三重醫院驗傷診斷書載明其案發當日就醫時鼻部出血，益徵被告於
    與告訴人發生爭執之際，下手頗重，故告訴人指述各節實極具可信性，其指當時
    遭被告毆打前胸，及其於遭被告毆打之際出手去擋致其兩手亦有受傷等情，與卷
    附臺北縣立三重醫院驗傷診斷書記載告訴人胸口二處瘀傷分別為７×５公分、５
    ×２公分、左手上臂瘀傷４×２公分、左手腕部瘀傷３×２公分、左手背瘀傷３
    ×２公分、右手背瘀傷５×５公分之情節相符，被告空口辯稱：告訴人的傷是因
    為跌倒受傷的云云，殊無可取。綜上所述，本件上訴人即被告辯稱僅打告訴人一
    巴掌，指原審判決不當云云，為無理由，應予駁回。
據上論斷，應依刑事訴訟法第四百五十五條之一第一項、第三項、第三百六十八條、
第三百七十三條，判決如主文。
本案經檢察官陳伯厚到庭執行職務。
中　　　華　　　民　　　國　　九十三　　年　　 十二 　　月　　　七　　　日
                                  臺灣板橋地方法院刑事第十六庭
                                      審判長法  官  戴  嘉  清
                                            法  官  林  晏  鵬
                                            法  官  陳  信  旗
右正本證明與原本無異
不得上訴
                                            書記官  許  千  士
中　　　華　　　民　　　國　　九十三　　年　　 十二 　　月　　　七　　　日
附錄本案論罪科刑法條全文：
刑法第二百七十七條
傷害人之身體或健康者，處三年以下有期徒刑、拘役或一千元以下罰金。
犯前項之罪因而致人於死者，處無期徒刑或七年以上有期徒刑；致重傷者，處三年以
上十年以下有期徒刑。
